【裁判字號】    89,交易,188
【裁判日期】    890317
【裁判案由】    公共危險
【裁判全文】
臺灣高雄地方法院刑事判決                        八十九年度交易字第一八八號
    公  訴  人  臺灣高雄地方法院檢察署檢察官
    被      告  甲○○
右列被告因公共危險案件，經檢察官提起公訴（八十九年度偵字第一二四四號），本
院判決如左：
    主  文
甲○○無罪。
    理  由
一、公訴意旨略以：被告甲○○明知服用酒類足以造成不能安全駕駛動力交通工具之
    危險，竟仍於民國八十八年十二月二十五日十三時許飲酒後，其吐氣後所含酒精
    成分已達每公升零點四一毫克，仍駕駛動力交通工具即車牌號碼Ｖ七—六九五九
    號小客車，行經高雄縣茄萣鄉○○路○段與港東街口，與李吉成駕駛之車號Ｄ二
    —七三四三號小客車發生車禍，致李吉成及附載女友吳玉雲受傷（均未經告訴）
    ，因認被告涉犯刑法第一百八十五條之三之公共危險罪嫌等語。
二、按犯罪事實，應依證據認定之，無證據不得推定其犯罪事實。又不能證明被告犯
    罪者，應諭知無罪之判決，刑事訴訟法第一百五十四條、第三百零一條第一項定
    有明文。又刑法第一百八十五條之三公共危險罪規定之構成要件，除須駕駛人服
    用毒品、麻醉藥品、酒類或其他相類之物駕駛動力交通工具外，尚須符合「不能
    安全駕駛動力交通工具而駕駛」之要件，此觀該條文義自明。
三、訊據被告甲○○堅決否認有因服用酒類，致不能安全駕駛車輛之犯行，辯稱：伊
    僅有食用薑母鴨二碗，並無喝其他酒類，是對方迴轉太快，才撞上等語。經查，
    被告於肇事後，經警員測試其吐氣後所含酒精濃度結果，其吐氣後所含酒精成分
    固已達每公升零點四一毫克（ＭＧ／Ｌ），此有酒精測試單一紙在卷可憑。惟被
    告其時之精神狀態良好，此經證人即警員蔡宗宏證述：被告有自承是他開車，那
    時他講話很正常，身上聞起來沒有很濃酒味，答話也很正常，沒有多話或顛三倒
    四之情形，走路也很平穩，作酒精測試後，帶回隊部作筆錄，答話也是很正常等
    語，參以本件車禍發生之因，係因案外人李吉成車速太快迴轉，致在斑馬線上留
    有煞車痕跡十九點八公尺，被告煞車不及所致，此有現場圖及照片四張在卷可憑
    。況參酌德國、美國及法務部八十八年五月十八日法八八檢字第００一六六九號
    函之認定標準，被告吐氣後所含酒精濃度尚未達每公升０．五五毫克以上之標準
    。綜上，並無證據足資認定被告服用酒類後已達「不能安全駕駛」動力交通工具
    之程度而仍駕駛動力交通工具。此外，復查無其他積極證據，足資證明被告已達
    「不能安全駕駛」動力交通工具之程度，則縱被告服用酒類後，駕駛上開小客車
    ，其行為與刑法第一百八十五條之三公共危險罪規定之構成要件尚屬有間，不能
    證明被告犯罪，自應為無罪之諭知。至被告經警員測試其吐氣後所含酒精濃度結
    果，其吐氣後所含酒精成分已超過每公升零點二五毫克（ＭＧ／Ｌ），此僅屬違
    反道路交通管理處罰條例之行政罰問題，尚不能據此即認被告有何公共危險罪之
    犯行，併此敘明。
據上論斷，應依刑事訴訟法第三百零一條第一項，判決如主文
中      華      民      國    八十九    年      三      月     十七     日
                                  臺灣高雄地方法院交通法庭
                                      法    官    楊   晉   佳
右正本證明與原本無異。
如不服本判決，應於判決送達後十日內，向本院提出上訴狀。
                                      書 記 官    王   麒   雄
中    華    民    國      八十九      年      三      月      十七      日


司法院資訊處製作；財團法人民間司法改革基金會備份。
